臺灣高等法院交通事件裁定　　　　　　 96年度交抗字第749號
　抗　告　人
　即受處分人　甲○○
上列抗告人因違反道路交通管理處罰條例案件，不服臺灣板橋地
方法院96年度交聲字第894號，中華民國96年9月6日所為裁定（
原處分案號：板監裁字第裁41-A5K002417號），提起抗告，本院
裁定如下：
    主  文
抗告駁回。
    理  由
一、抗告意旨略以：案發當時，異議人即受處分人甲○○於民國
    96年4月14日凌晨2時22分許，騎乘車號6HC-686號重型機車
    於臺北市○○路段，於民權西路和承德路交叉口停等紅燈，
    該路口並非「民生西路」，且該路段上於酒泉街和承德路交
    叉路口，有一個照相機，如其與友人急起步，豈不將在我們
    前面之機車撞飛？又其依警示意停車受檢時，警員告知其等
    超速、競速，果如競速，何以未遭上開路口照相機拍攝違規
    超速？再如以競速為違規理由攔停，何以原處分之違規事由
    係「於道路上蛇行」？況警員巡邏開車執行交通勤務，如不
    必隨車帶錄影機、照相機、錄音筆，無法存證，自無法證明
    異議人確實有違規行為。為此，提起抗告等語。
二、原審裁定意旨略以：異議人於上開時、地，騎乘重型機車，
    行經臺北市○○路與民生西路口停等紅燈，待該路口交通號
    誌變換為綠燈時，加速行駛於承德路內側第3、4車道上，連
    續變換車道蛇行，經警當場掣單舉發，遭異議人拒絕簽章，
    並記明其事由，視為已收受。嗣經原處分機關交通部公路總
    局臺北區監理所以異議人有上開違規行為，依道路交通管理
    處罰條例第43條第1項第1款、第63條第1項第3款（漏載第1
    項第3款）之規定裁處罰鍰新臺幣（下同）12,000元，並記
    違規點數3點等情，業經證人即當場舉發警員鄭永銘於原審
    證明在卷，是原處分機關以板監自裁字第裁41-A5K002417號
    裁決書據以裁處罰鍰12,000元，並記違規點數3點之裁量，
    核無違誤。本件異議為無理由，應予駁回等語。
三、本院查：
(一)按汽車駕駛人，駕駛汽車在道路上蛇行，或以其他危險方式
    駕車者，處6,000元以上24,000元以下罰鍰，吊扣該車輛牌
    照3個月，並予記違規點數3點及應接受道路交通安全講習，
    道路交通管理處罰條例第43條第1項第1款、第4項、第5項前
    段、第63條第1項第3款，分別定有明文。
(二)抗告人於上開時、地，騎乘上開重型機車，在道路上蛇行之
    事實，業經證人當場舉發之警員鄭永銘於原審證述在卷。抗
    告人雖以前詞置辯，然道路交通管理處罰條例並無規定警員
    當場舉發汽車駕駛人在道路上蛇行之違規事實須以科學儀器
    採證之規定，本件違規事實既經舉發警員鄭永銘到庭作證，
    輔以抗告人所陳事實，二者綜合審酌，已堪認定抗告人確有
    前述之違規行為，要難以舉發無照相或錄影之採證而遽認本
    件有何違法取締之情形。況證人警員鄭永銘係受有專業訓練
    且依法執行勤務之公務員，與抗告人素不相識，斷無甘冒偽
    證之重罪而誣陷抗告人之理。又上開違規時間在凌晨2時22
    分許，衡情臺北市○○路上車輛並非擁擠，抗告人在道路上
    蛇行非無可能，且蛇行並非競速，抗告人是否有遭路口照相
    機拍攝超速，尚與本件無涉。末舉發警員於舉發當時，以掌
    上型電腦舉發抗告人有「駕駛人在道路上蛇行」之違規行為
    ，有交通管理事件通知單存卷可參，並無舉發競速之情存在
    。是抗告人所辯，均不足採。抗告人上開違規事實，應堪認
    定。原審本於相同事證，認抗告人之異議，為無理由，予以
    駁回，經核並無不合。抗告人仍執前詞抗告，指摘原審裁定
    不當，為無理由，應予駁回。至原審裁定漏載原處分已併依
    道路交通管理處罰條例第43條第4項之規定，吊扣（車主）
    牌照3個月一節，因抗告人確實有上開違規行為，尚不構成
    撤銷之理由，併此指明。
四、據上論斷，應依道路交通案件處理辦法第26條，刑事訴訟法
    第412條，裁定如主文。
中　　華　　民　　國　　96　　年　　10 　 月　　12　　日
                    交通法庭審判長法  官  呂丹玉
　　                              法  官  王詠寰
                          　　　　法　官  李麗玲
以上正本證明與原本無異。
不得再抗告。
　                                書記官  廖婷璇
中　　華　　民　　國　　96　　年　　10　　月　　15　　日
